Minutes et répertoires du notaire Claude II BOREAU, 15 avril 1577 - 9 septembre 1588 (étude VIII)
Archives nationales
- Minutes de Claude II BOREAU, 15 avril 1577 - 9 septembre 1588; MC/ET/VIII/107 - MC/ET/VIII/115
  - Minutes. 1587 - 1588, 9 septembre, 1587 - 9 septembre 1588; MC/ET/VIII/115; Document détérioré.
    Manque(s) constaté(s) dans cet article:
    Les actes manquent entre les feuillets 299 à 306.
    - Constitution de rente, par Guillemette BILLART, au profit de Martin MIGNON, bourgeois de Paris., 29 septembre 1517; MC/ET/VIII/115
      constitution de rente; Mignon, Martin; Billart, Guillemette
    - Panneaux aux armes de Jean Avril, seigneur de Lagrée. - Promesse de Robert Poireau, maître vitrier demeurant rue de la Harpe, paroisse Saint-Benoît, à Jean Avril, seigneur de Lagrée, premier président en la Chambre des comptes de Bretagne, maître ordinaire des requêtes de l'Hôtel, absent, Denis Cordelier, son clerc présent et acceptant pour lui (...)., 15 janvier 1588; MC/ET/VIII/115
      Documents du Minutier central des notaires de Paris, Histoire de l'art au XVIe siècle (1540-1600) [525 actes], par Catherine Grodecki, tome I, Architecture, vitrerie, menuiserie, tapisserie, jardins, Paris, Archives nationales, 1985, p. 243, notice n° 321 (instrument de recherche imprimé dématérialisé, certaines notices sont plus détaillées dans la version intégrale accessible en ligne par la rubrique 'Autres instruments de recherche', voir contexte dans le Plan d’orientation général - Notaires de Paris, guides thématiques du Minutier).
    - Partage des biens de feu Pierre Séguier et Louise Boudet, son épouse, entre Pierre Séguier, conseiller d'Etat et président au Parlement, Jérôme Séguier, Grand-Maître des eaux et forêts du duché de Normandie, Louis Séguier, doyen en l'église de Paris, Jean Séguier, lieutenant civil de la Prévôté et vicomté de Paris, ses enfants, et autres., 22 janvier 1588; MC/ET/VIII/115; fol.198
      Actes de personnalités du XVIe siècle (200 actes), par le personnel du Minutier, 1954-1986 (base de données migrée: voir contexte dans le Plan d’orientation général - Notaires de Paris, guides thématiques du Minutier).
      Date de révision: 2003-2006
      Date de création de la notice: 2002
      partage; Séguier, Pierre; Boudet, Louise; Séguier, Pierre (Président Au Parlement); Séguier, Jérôme; Séguier, Louis; Séguier, Jean; conseiller d'Etat (Ancien Régime); président au parlement (Ancien Régime); lieutenant civil ou criminel (Ancien Régime)
    - Reprise de maçonneries dans les cours et en divers lieux du parc. - Devis des ouvrages de maçonnerie et réparations à faire pour Antoine Duprat en son château de Nantouillet, suivi du marché aux termes duquel Claude Danvin, maître maçon à Juilly en France, promet faire les ouvrages déclarés, les rendre à la Notre-Dame de la mi-août, moyennant 208 écus soleil 50 sols. Passé en l'hôtel du prévôt à Paris appellé l'hôtel d'Hercule, sur le quai et près les Augustins., 16 février 1588; MC/ET/VIII/115; fol. 209-212
      Documents du Minutier central des notaires de Paris, Histoire de l'art au XVIe siècle (1540-1600) [525 actes], par Catherine Grodecki, tome I, Architecture, vitrerie, menuiserie, tapisserie, jardins, Paris, Archives nationales, 1985, p. 126, notice n° 141 (instrument de recherche imprimé dématérialisé, certaines notices sont plus détaillées dans la version intégrale accessible en ligne par la rubrique 'Autres instruments de recherche', voir contexte dans le Plan d’orientation général - Notaires de Paris, guides thématiques du Minutier).